臺灣高雄地方法院刑事判決　　　　　　　96年度訴字第3523號
公　訴　人　臺灣高雄地方法院檢察署檢察官
被　　　告　乙○○
　　　　　　　　　　　樓
　　　　　　　　　　（另案
上列被告因違反毒品危害防制條例案件，經檢察官提起公訴（96
年度毒偵字第4389號），被告於本院準備程序進行中，就被訴事
實為有罪之陳述，經本院告知簡式審判程序意旨，並聽取公訴人
及被告之意見後，本院合議庭裁定由受命法官獨任依簡式審判程
序審理，判決如下：
    主  文
乙○○施用第一級毒品，處有期徒刑捌月；又施用第一級毒品，
處有期徒刑玖月，扣案之第一級毒品海洛因壹包（檢驗前淨重零
點零貳玖公克、檢驗後淨重零點零壹玖公克）沒收銷燬，扣案之
注射針筒、塑膠吸管各壹支均沒收；又施用第二級毒品，處有期
徒刑陸月。應執行有期徒刑壹年拾月，扣案之第一級毒品海洛因
壹包（檢驗前淨重零點零貳玖公克、檢驗後淨重零點零壹玖公克
）沒收銷燬，扣案之注射針筒、塑膠吸管各壹支均沒收。
    事  實
一、乙○○前於民國95年間因施用毒品案件，經本院以95年度毒
    聲字第2062號裁定令入勒戒處所觀察、勒戒後，認無繼續施
    用毒品之傾向，於96年2 月12日執行完畢出監，經臺灣高雄
    地方法院檢察署檢察官於96年2 月12日以96年度毒偵字第11
    0 號不起訴處分確定。詎仍不知戒絕毒癮，明知海洛因及甲
    基安非他命分別係毒品危害防制條例第2 條第2 項第1 款、
    第2 款所明定之第一、二級毒品，不得持有及施用，仍於前
    述觀察、勒戒執行完畢釋放後5 年內，復分別基於施用第一
    級毒品海洛因及第二級毒品甲基安非他命之犯意，而為下列
    施用毒品行為：
  (一)於96年4 月26日某時許，在乙○○位於高雄市○鎮區○○街
    174 巷3 弄2 之1 號4 樓住處，以將第一級毒品海洛因摻水
    置於注射針筒內施打身體之方式，施用第一級毒品海洛因1
    次。
  (二)於96年4 月27日1 時40分許，在高雄縣鳳山市○○路165 號
    「天上人間」汽車旅館106 室，以將第二級毒品甲基安非他
    命置於玻璃吸食器內燒烤吸取其煙霧之方式，施用第二級毒
    品甲基安非他命1 次。嗣於同年日2 時許，為警在上開飯店
    臨檢當場查獲，且警方經其同意採其尿液送驗後，呈嗎啡及
    甲基安非他命陽性反應，而查獲上情。
  (三)於96年6 月14日13時許，在高雄市○鎮區○○路476 號「新
    樂園咖啡網」地下室，以將第一級毒品海洛因摻水置於注射
    針筒內施打身體之方式，施用第一級毒品海洛因1 次。嗣於
    同日22時40分許，為警在上開「新樂園咖啡網」盤查查獲，
    並扣得乙○○所有供施用第一級毒品所用之第一級毒品海洛
    因1 包（檢驗前淨重0.029 公克，檢驗後淨重0.019 公克）
    、注射針筒及塑膠吸管各1 支等物，且警方經其同意採其尿
    液送驗後，呈嗎啡陽性反應，始悉上情。
二、案經高雄市政府警察局苓雅分局、前鎮分局報請臺灣高雄地
    方法院檢察署偵查起訴。
    理  由
一、按本件被告乙○○所犯係死刑、無期徒刑、最輕本刑為3 年
    以上有期徒刑以外之罪，其於準備程序就前揭被訴事實為有
    罪之陳述，經受命法官告知簡式審判程序之旨，並聽取其與
    公訴人之意見後，本院認無不得或不宜改依簡式審判程序進
    行之處，爰依刑事訴訟法第273 條之1 第1 項、第284 條之
    1 ，裁定本件由受命法官獨任進行簡式審判程序，合先敘明
    。
二、訊據被告乙○○對於上揭時、地施用毒品之事實坦承不諱，
    且被告於96年4 月27日7 時5 分許所採集之尿液，經送驗結
    果，呈嗎啡及甲基安非他命陽性反應，於96年6 月15日0 時
    50分許所採集之尿液，經送驗結果，呈嗎啡陽性反應，此有
    高雄市立凱旋醫院96年5 月7 日轉碼編號A00000000 號、96
    年7 月2 日轉碼編號A00000000 號濫用藥物尿液檢體監管紀
    錄表、高雄市政府警察局前鎮分局瑞隆派出所查獲煙毒、麻
    醉藥品案件犯罪嫌疑人姓名對照表各1 份附卷可稽。又被告
    於96年6 月14日22時40分許為警查獲時，扣案之疑似海洛因
    粉末1 包，經送請上開醫院鑑定結果，確為第一級毒品海洛
    因（檢驗前淨重0.029 公克，檢驗後淨重0.019 公克），此
    有上開醫院96年8 月27日高市凱醫驗字第4790號濫用藥物成
    品檢驗鑑定書1 份存卷可查，並有被告供其於96年6 月14日
    13時許施用第一級毒品海洛因所用之注射針筒、塑膠吸管各
    1 支扣案可佐，是被告前揭出於任意性之自白與事實相符，
    應堪採為被告有罪之證據，則被告分別施用第一級毒品海洛
    因2 次、施用第二級毒品甲基安非他命1 次之犯行，堪以認
    定。
三、被告前於95年間因施用毒品案件，經本院以95年度毒聲字第
    2062號裁定令入勒戒處所觀察、勒戒後，認無繼續施用毒品
    之傾向，於96年2 月12日執行完畢出監，經臺灣高雄地方法
    院檢察署檢察官於96年2 月12日以96年度毒偵字第110 號不
    起訴處分確定，此有本院院內索引卡紀錄表報表、臺灣高等
    法院被告前案紀錄表各1 紙在卷足參，其於前案觀察、勒戒
    執行完畢後，5 年內再犯本件施用毒品罪之事實，事證明確
    ，應予依法論科。
四、查海洛因、甲基安非他命分別係毒品危害防制條例第2 條第
    2 項所稱之第一級、第二級毒品，不得非法持有、施用。核
    被告乙○○所為2 次施用第一級毒品行為及1 次施用第二級
    毒品行為，分別係犯毒品危害防制條例第10條第1 項之施用
    第一級毒品罪及同條例第10條第2 項之施用第二級毒品罪。
    其施用第一級、第二級毒品前後，持有海洛因、甲基安非他
    命之低度行為，應為施用之高度行為所吸收，不另論罪。其
    先後3 次施用毒品犯行，犯意各別，行為分殊，應予分論併
    罰。爰審酌被告經觀察、勒戒執行完畢後，仍未能戒絕惡習
    ，再次施用第一、二級毒品，足證前開保安處遇措施已難矯
    治其惡性，惟念其於犯罪後坦承犯行及所犯為自戕行為等一
    切情狀，分別量處如主文所示之刑，並定其應執行刑，以資
    懲儆。警方於96年6 月14日查獲被告時扣案之第一級毒品海
    洛因1 包（檢驗前淨重0.029 公克、檢驗後淨重0.019 公克
    ），屬查獲之第一級毒品，爰依毒品危害防制條例第18條第
    1 項前段規定，不問屬於犯人與否，宣告沒收銷燬之。扣案
    之注射針筒及塑膠吸管各1 支，為被告所有供其於96年6 月
    14 日13 時施用第一級毒品海洛因所用之物，業經被告於審
    理時供述明確，惟檢察官並未舉證證明為違禁物，爰依刑法
    第38 條 第1 項第2 款宣告沒收。至其餘於96年4 月27日2
    時許為警查獲扣案之現金新臺幣31,500元、行動電話2 支、
    電子磅秤1 台及疑似毒品27包、66粒等物，為劉敬廷所有，
    此經被告於本院審理時陳明在卷，因認與被告施用毒品犯行
    無關，爰不予宣告沒收或沒收銷燬。
據上論斷，應依刑事訴訟法第273 條之1 第1 項、第284 條之1
、第299 條第1 項前段，毒品危害防制條例第10條第1 項、第2
項、第18條第1 項前段，刑法第11條前段、第51條第5 款、第38
條第1 項第2 款，判決如主文。
本案經檢察官甲○○到庭執行職務。
中　　華　　民　　國　　96　　年　　9 　　月　　28　　日
                  鳳山刑事第一庭      法　官  林芳華
以上正本證明與原本無異。
如不服本判決應於收受本判決後10日內向本院提出上訴書狀，並
應敘述具體理由，如未敘述上訴理由者，應於上訴期間屆滿後20
日內補提理由書狀於本院（均須按他造當事人之人數附繕本）「
切勿逕送上級法院」。
中　　華　　民　　國　　96　　年　　9 　　月　　28　　日
                                      書記官  黃靖媛
附錄本案論罪科刑法條
毒品危害防制條例第10條
施用第一級毒品者，處 6 月以上 5 年以下有期徒刑。
施用第二級毒品者，處 3 年以下有期徒刑。
